臺灣宜蘭地方法院刑事判決　　　　　　　 96年度易字第221號
公　訴　人　臺灣宜蘭地方法院檢察署檢察官
被　　　告　甲○○
上列被告因違反毒品危害防制條例案件，經檢察官聲請簡易判決
處刑（96年度毒偵字第433號），本院認為不宜逕以簡易程序為
之，爰改依通常訴訟程序審理，判決如下：
    主  文
甲○○施用第二級毒品，累犯，處有期徒刑壹年，減為有期徒刑
陸月，如易科罰金，以新台幣壹仟元折算壹日，扣案之吸食器壹
組沒收銷燬之。
    事  實
一、甲○○前因施用毒品案件，經臺灣臺北地方法院以89年度毒
    聲字第2580號裁定送強制戒治，於民國90年9月28日停止戒
    治出所，而該次施用毒品犯行，經臺灣臺北地方法院於90年
    4月12日，以90年北簡字第211號刑事判決判處有期徒刑4月
    確定，於92年4月17日執行完畢出監；復因施用毒品案件，
    經本院以91年度毒聲字第182號裁定送強制戒治，於93年1月
    9日停止戒治出所，而該次施用毒品犯行，經本院於91年5月
    30日，以91年度羅簡字第56號刑事判決判處有期徒刑6月確
    定，又另因施用毒品案件，經本院於92年5月19日，以92年
    度易字第137號刑事判決判處有期徒刑7月確定，上開有期徒
    刑6月、7月經接續執行後，於94年1月28日縮短刑期執行完
    畢出監。詎其猶不知悔改，竟基於反覆施用第二級毒品安非
    他命（下稱安非他命）抵癮之單一行為決意，自95年5月間
    某日時起，至96年1月14日上午10時許，在宜蘭縣羅東鎮康
    樂巷65號住處內，平均1星期1次，以將安非他命放入吸食器
    內燒烤吸食煙霧之方式，施用安非他命多次。嗣於96年1月
    14日晚間10時許，甲○○因搭乘孫健廷駕駛之自用小客車，
    在桃園縣國道3號公路南向72公里處為警查獲，除扣得專供
    施用安非他命吸食器1組，並採集其尿液送鑑定之結果，呈
    安非他命陽性反應，始知悉上情。
二、案經國道公路警察局第六警察隊移送臺灣桃園地方法院檢察
    署呈請臺灣高等法院檢察署令轉臺灣宜蘭地方法院檢察署檢
    察官偵查起訴。
    理  由
一、訊據被告甲○○於警、偵訊及本院審理中，對於上開施用毒
    品安非他命犯行均坦承不諱，且其於96年1月14日晚間10時
    許為警查獲後，經採集其尿液送鑑定之結果，呈安非他命陽
    性反應，有國道公路警察局第六警察隊移送煙毒麻醉藥品人
    犯尿液檢體編號對照表，及臺灣檢驗科技股份有限公司出具
    之濫用藥物尿液檢驗報告各1紙在卷可稽。是被告之自白要
    與事實相符，足堪採信。又被告前因施用毒品案件，經臺灣
    臺北地方法院以89年度毒聲字第2580號裁定送強制戒治，於
    90年9月28日停止戒治出所，而該次施用毒品犯行，經臺灣
    臺北地方法院以90年北簡字第211號刑事判決判處有期徒刑4
    月確定，於92年4月17日執行完畢出監，再因施用毒品案件
    ，經本院以91年度毒聲字第182號裁定送強制戒治，於93年1
    月9日停止戒治出所，而該次施用毒品犯行，經本院以91年
    度羅簡字第56號刑事判決判處有期徒刑6月確定，又另因施
    用毒品案件，經本院以92年度易字第137號刑事判決判處有
    期徒刑7月確定，上開有期徒刑6月、7月經接續執行後，於
    94年1月28日縮短刑期執行完畢出監，有卷附臺灣高等法院
    被告前案紀錄表可參。依上所述，本件事證明確，被告於強
    制戒治期滿後5年內再犯施用毒品犯行堪以認定，應依法論
    科。
二、查安非他命為毒品危害防制條例第2條第2項第2款所規定之
    第二級毒品，不得擅自施用，核被告前開施用安非他命之行
    為，係犯毒品危害防制條例第10條第2項施用第二級毒品罪
    。被告施用行為前持有安非他命之低度行為，為其施用之高
    度行為所吸收，不另論罪。再按立法者針對特定刑罰規範之
    構成要件，已預設其本身係持續實行之複次行為，具備反覆
    、延續之行為特徵，故將之總括或擬制成一個構成要件之「
    集合犯」行為，因刑法評價上為構成要件之行為單數，應僅
    成立一罪。查毒品因具有成癮性、濫用性，故施用毒品本身
    具備反覆、延續之行為特徵，持續多次施用毒品始為此類犯
    罪之典型或常態，於刑法評價上，施用毒品應僅成立集合犯
    一罪。故有關行為人多次施用毒品之犯罪，基於前述施用毒
    品構成要件之反覆實行特徵，認為行為人如基於反覆實行之
    犯意，在密切接近之一定時、地，持續實行單次或複次之施
    用毒品行為，應僅成立集合犯一罪。本件情形，被告業已供
    承係因染有毒癮而不斷施用安非他命，佐以被告前曾因施用
    毒品之犯行，經執行強制戒治及有期徒刑完畢，其於出監後
    ，卻仍無法克制自己，再度於密切接近之時間、地點，施用
    安非他命多次（約1星期1次），顯見其確已吸食毒品成癮，
    已產生施用毒品之依賴性，被告顯係出於反覆、延續施用毒
    品安非他命之單一行為決意至明，在行為概念上，其多次施
    用安非他命之行為，應評價認係包括一罪之集合犯，較符合
    社會通念及刑法學理。檢察官雖僅就被告於96年1月14日上
    午10時許施用安非他命之犯行提起公訴，惟被告於上開時間
    外施用安非他命之犯行與已起訴之部分，係集合犯之包括一
    罪關係，本院自得併予審理，附此敘明。查被告前因施用毒
    品案件，經臺灣臺北地方法院以90年北簡字第211號刑事判
    決判處有期徒刑4月確定，於92年4月17日執行完畢出監，再
    復因施用毒品案件，經本院以91年度羅簡字第56號刑事判決
    判處有期徒刑6月確定，又另因施用毒品案件，經本院以92
    年度易字第137號刑事判決判處有期徒刑7月確定，上開有期
    徒刑6月、7月經接續執行後，於94年1月28日縮短刑期執行
    完畢出監等情，有卷附臺灣高等法院被告前案紀錄表可按，
    其受有期徒刑之執行完畢，5年內再犯法定刑有期徒刑以上
    之本罪，為累犯，依法加重其刑。爰審酌被告前經毒品危害
    防制條例強制戒治程序，再經本院就其施用毒品判處有期徒
    刑後，竟再犯本件施用毒品犯行，顯見其已無法依憑己力拔
    除毒癮，惟念其坦承犯行，態度良好及施用情形等一切情狀
    ，量處如主文所示之刑，以示懲儆。查被告於行為後，中華
    民國九十六年罪犯減刑條例於96年7月4日制定公布，於同月
    16日施行，該條例第2條第1項第3款規定：「犯罪在中華民
    國九十六年四月二十四日以前者，除本條例另有規定外，依
    下列規定減刑：三、有期徒刑、拘役或罰金，減其刑期或金
    額二分之一。」，被告前開犯行係在96年4月24日以前，核
    無同條例第3條所列不得減刑之情形，應依該條例減刑之，
    併諭知易科罰金之折算標準。扣案之吸食器1組，係專供被
    告施用毒品安非他命之器具，亦據被告供認在卷，爰依毒品
    危害防制條例第18條第1項前段宣告沒收銷燬之。
據上論斷，應依刑事訴訟法第452條、第299條第1項前段，毒品
危害防制條例第10條第2項、第18條第1項前段，刑法第11條前段
、第47條第1項，第41條第1項前段，中華民國九十六罪犯減刑條
例第2條第1項第3款、第9條，判決如主文。
本案經檢察官吳廣莉到庭執行職務
中　　華　　民　　國　　96　　年　　8 　　月　　2 　　日
                  刑事第四庭  法  官  辜漢忠
以上正本證明與原本無異。
如不服本判決應於收受本判決後10日內向本院提出上訴書狀，並
應敘述具體理由。若未敘述理由者，應於上訴期間屆滿後20日內
向本院補提理由書狀(均須按他造當事人之人數附繕本)。
                              書記官  許麗汝
中　　華　　民　　國　　96　　年　　8 　　月　　3 　　日
附錄本案論罪科刑法條全文：
毒品危害防制條例第10條第2項
施用第二級毒品者，處3年以下有期徒刑。
